# 建网站费用该怎么放

提问人：巴因斯坦 时间：2018-01-27 10:14:30
企业建网站的费用及后续维护费都放在什么科目合适呢

回答人：chenyiwei
请参考SIC 32《网站成本》。见附件。
SIC Interpretation 32 Intangible Assets—Web Site Costs.pdf (85.22 KB, 下载次数: 31)
2018-1-27 13:07 上传 点击文件名下载附件
SIC 32中文版.pdf
(749.53 KB, 下载次数: 37)
2018-1-27 13:11 上传 点击文件名下载附件
需注意其中第 8 段所提示的：An entity is not able to demonstrate how a web site developed solely or primarily for promoting and advertising its own products and services will generate probable future economic benefits, and consequently all expenditure on developing such a web site shall be recognised as an expense when incurred.即，专用于推介自身产品或者用作宣传窗口的网站，其开发支出不能资本化。